【裁判字號】    97,交聲,267
【裁判日期】    971230
【裁判案由】    違反道路交通管理處罰條例聲明異議
【裁判全文】
臺灣花蓮地方法院交通事件裁定         97年度交聲字第267號
原處分機關  交通部公路總局臺北區監理所花蓮監理站
異  議  人
即受處分人  甲  ○
上列異議人即受處分人因違反道路交通管理處罰條例案件，對於
交通部公路總局臺北區監理所花蓮監理站民國97年9月8日花監違
字第裁44-P00000000號裁決聲明異議，本院裁定如下：
    主  文
異議駁回。
    理  由
一、按汽車駕駛人，行車速度，超過規定之最高時速，或低於規
    定之最低時速，處新臺幣1 千2 百元以上2 千4 百元以下罰
    鍰，並予記違規點數1 點，道路交通管理處罰條例第40條、
    第63條第1 項第1 款定有明文。
二、原處分意旨略以：異議人即受處分人甲○其所駕駛之車牌號
    IX-9507號自用一般小客車，於97年7 月6日20時17分許，途
    經台11丙線17.4公里處，因超速經科學儀器取證測定其行速
    為時速84公里，該道路速限為70公里，已超過規定之最高時
    速未滿20公里，為警製單舉發，原處分機關依道路交通管理
    處罰條例第40條、第63條第1 項第1 款規定，裁處受處分人
    罰鍰新臺幣1600元及記違規點數1次等語。
三、聲明異議略以：因台11丙線對於限速放寬部分並無同一標準
    ，造成用路人之誤解，另依據違反道路交通管理事件統一裁
    罰基準及處理細則第12條第1 款、第7 款與第15款之規定，
    整條台11丙線均可放寬時速20公里，唯獨該路段（17.4 K北
    上）處不放寬時速20公里，且人民不知且無犯意誤認不得已
    行為，建請免予舉發云云。
四、經查：
  (一)交通部公路總局臺北區監理所花蓮監理站97年12月23日北監
    花四字第0970012675號函覆本院之內容，確有原處分所載之
    上開時、地、車牌IX-9507號於台11丙線17.4K處行車速度達
    84公里之事實，有違反道路交通管理事件通知單及採證照片
    在卷可查，是異議人於上開時、地、駕駛汽車時速達84公里
    、超過該道路70公里之速限之事實，洵堪認定。
  (二)次駕駛人駕駛車輛行駛於道路，應遵守道路上標誌、號誌或
    標線之規定，此不僅載諸於交通法規之明文規定（見道路交
    通安全規則第90條），亦為吾人一般生活經驗或常識所熟知
    ，異議人既自承其所見之速限標誌為最高速限70公里，則應
    遵守道路上所規定之速限標準；另異議人所謂「放寬時速20
    公里」（即俗稱「寬限值」）於現行法令上並無所本，固實
    務上因考量到度量衡器之精密度、行政效率、舉發路段之實
    際交通狀況等因素，而在執行交通稽查上以所謂之「寬限值
    」作為是否舉發之標準，然應是超過「寬限值」之行為是執
    行機關決定予以舉發之違規行為，超過法定處罰標準以上、
    「寬限值」以下之行為，則是法定應予舉發之違規行為，惟
    本件確有超速行為，達本條例第40條及前開道路所規定之最
    高速限行為，不得以同路段「寬限值」不同，而據為本身無
    違規行為之抗辯，是異議人以上開情詞請求免罰，尚屬無據
    。故異議人前開所辯並不可採，本件違規事屬明確，原處分
    機關對異議人之裁處並無違誤，亦無其他不當之情形，故原
    處分應予維持，本件異議為無理由，應予駁回。
據上論斷，應依道路交通案件處理辦法第19條，裁定如主文。
中    華    民    國    97    年    12    月    30    日
                        臺灣花蓮地方法院交通法庭
                                    法  官  沈培錚
上列正本證明與原本無異。
如對本裁定不服，應於送達後5 日內，向本院提出抗告狀（應抄
附繕本）。
中    華    民    國    97    年    12    月    31    日
                                    書記官


司法院資訊處製作；財團法人民間司法改革基金會備份。
